【裁判字號】    99,消債更,111
【裁判日期】    990520
【裁判案由】    更生事件
【裁判全文】
臺灣板橋地方法院民事裁定           99年度消債更字第111號
聲  請  人  甲○○
代  理  人  鄒純忻律師
上列當事人因消費者債務清理事件聲請更生，本院裁定如下：
    主  文
聲請人甲○○自中華民國九十九年五月二十日下午四時起開始更
生程序。
本件命司法事務官進行更生程序。
    理  由
一、按法院開始更生程序之裁定，應載明其年、月、日、時，並
    即時發生效力；又法院裁定開始更生或清算程序後，得命司
    法事務官進行更生或清算程序，消費者債務清理條例第45條
    第1 項、第16條第1 項前段分別定有明文。
二、本件聲請人主張：其因有不能清償債務之情事或有不能清償
    債務之虞，目前債務總金額為新臺幣（下同）1,062,000 元
    ，消費者債務清理條例施行後，前已提出債權人清冊，以書
    面向最大債權金融機構永豐商業銀行股份有限公司（下稱永
    豐銀行）請求共同協商債務清償方案，惟永豐銀行提出180
    期，利率3%，每期清償7,337 元之還款條件，而聲請人目前
    在土城、連城路、宜蘭等地擺攤販賣蔬菜水果，配偶亦共同
    幫忙工作，每月收入僅有55,000元，須扶養配偶及2 名未成
    年子女，每月支出高達53,202元，無法負擔債務清償方案，
    因而雙方協商不成立，且其無擔保或無優先權之債務總額未
    逾1,200 萬元，復未經法院裁定開始清算程序或宣告破產，
    爰向本院聲請更生，懇請裁定開始更生等語。
三、經查：聲請人所主張之上開事實，據其經查：聲請人所主張
    之上開事實，業據提出債權人清冊、財產及收入狀況說明書
    、財團法人金融聯合徵信中心債權人清冊、前置協商不成立
    通知書影本、戶籍謄本、聲請人既受扶養人之財政部臺灣省
    北區國稅局96年、97年綜合所得稅各類所得資料清單、勞工
    保險被保險人投保資料表等件正、房屋租賃契約書影本、汽
    車貸款之超商代收繳款證明、台灣自來水股份有限公司水費
    通知及收據、勞工保險局國民年金繳費證明影本、中華電信
    股份有限公司繳費證明單、勞工保險被保險人投保資料表、
    板信商業銀行活期儲蓄存款存摺影本、臺灣銀行綜合存款存
    摺影本、華南商業銀行活期儲蓄存款存摺影本，經核與其所
    述相符。聲請人之債務已全部到期，依其現有之收入及全部
    財產，尚無法一次清償全部債務，又無其他信用途徑可為給
    付，已有不能清償或不能清償之虞情形，此外，本件又查無
    聲請人有消費者債務清理條例第6 條第3 項、第8 條或第46
    條各款所定駁回更生聲請之事由存在，則聲請人聲請更生，
    應屬有據，爰裁定如主文。
四、聲請人業已負擔債務，應較一般人更節約支出，並撙節開銷
    ，且其目前年約40歲（民國58年9 月24日生），有其戶籍謄
    本可稽，正屬壯年，所從事之擺攤販售工作，亦有相當之固
    定收入，職此，聲請人進入更生程序後，應另提出足以為債
    權人會議可決或經法院認為公允之更生方案以供採擇，俾免
    更生程序進行至依消費者債務清理條例第61條規定應行清算
    之程度，附此說明。
中    華    民    國    99    年    5     月    20    日
                  民事第三庭法  官  張紫能
以上正本係照原本作成
本裁定不得抗告
中    華    民    國    99    年    5     月    20    日
                            書記官  蔡佳容

司法院資訊處製作；財團法人民間司法改革基金會備份。
